【裁判字號】    93,上訴,2049
【裁判日期】    950808
【裁判案由】    毒品危害防制條例等
【裁判全文】
臺灣高等法院臺中分院刑事判決        93年度上訴字第2049號
上  訴  人
即  被  告  甲○○
選任辯護人  呂勝賢律師
上列上訴人因毒品危害防制條例等案件，不服臺灣臺中地方法院
93年度重訴字第1289號中華民國93年11月9日第一審判決（起訴
案號：臺灣臺中地方法院檢察署93年度偵字第5905號），提起上
訴，本院判決如下：
    主  文
上訴駁回。
    事  實
一、甲○○於民國九十一年六月間因與大陸地區女子蔣孝萍辦理
    假結婚（此部分未經檢察官偵查起訴），而與從事婚姻媒介
    為業之乙○○（另由本院判處有期徒刑九年，上訴最高法院
    中）相識，並進而認識大陸地區人民余愛清（因與臺灣男子
    賴亨通結婚進入臺灣地區，亦由臺灣高雄地方法院檢察署檢
    察官偵辦）及余女之前夫劉三清（現居住於大陸地區）。甲
    ○○、乙○○、余愛清、劉三清、「蘇國晏」（「蘇國宴」
    年籍不詳但已成年，後二人未經檢察官起訴）均明知甲基安
    非他命為毒品危害防制條例第二條第二項第二款所規定之第
    二級毒品，不得製造、運輸、販賣、施用或持有，且係行政
    院依懲治走私條例第二條第四項所公告之「管制物品項目及
    其數額」甲項第四款之規定，係管制進出口物品，竟基於共
    同運輸、私運管制進出口物品第二級毒品安非他命之犯意聯
    絡，計劃利用教育程度不高、社會閱歷淺薄之與大陸地區女
    子結婚之男子於前往大陸地區探親、旅遊之機會，自大陸地
    區以搭乘飛機夾帶之方式運輸、私運第二級毒品甲基安非他
    命入境，藉此掩護犯行及逃避刑事責任（甲○○與乙○○等
    人曾於九十一年九月十二日利用不知情之劉文科運輸毒品海
    洛因二大袋，總重約四百六十四點九一公克，純質淨重一百
    四十七公克，因與本件運輸毒品甲基安非他命相距二個月，
    且毒品種類亦有所不同，故屬另行起意）。首先推由甲○○
    出面向瘖啞且教育程度不高之李春明佯稱可免費招待其至大
    陸地區探親、旅遊等語以徵求其同意，並慮及李春明為瘖啞
    人恐無法單獨完成此趟任務，遂另由乙○○以事成之後將給
    予一定報酬利誘有出國經驗且熟悉行程路線之林永華（業經
    臺灣高等法院高雄分院判處有期徒刑八年在案）共同前往，
    林永華雖不能確認乙○○所稱事成之後將給予酬勞等語必然
    涉及不法，猶甘冒犯罪之風險應允之。隨後即由乙○○指示
    余愛清與臺中市「永福旅行社」接洽安排林、李二人之出國
    事宜，而甲○○則於九十一年十一月三日先行出國至大陸地
    區安排林永華、李春明抵達後之運輸毒品等準備工作。迄於
    九十一年十一月七日上午十一時三十二分許，一切準備就緒
    ，林永華撥打0000000000行動電話與余愛清聯絡
    ，余愛清即告以搭機時間為九十一年十一月八日下午一點三
    十分，並要求林永華於當日上午九時前往臺中市伊士大樓附
    近公園等候。翌日上午，乙○○先前往臺中市○○路某超商
    找李春明，以機車把李春明帶至余愛清在臺中市○○路住處
    ，將機票及李春明交給林永華，並分別交付新臺幣（下同）
    二千元及一千元給林永華及李春明，交待林永華將李春明帶
    到大陸，林永華遂偕李春明搭乘客運車至桃園中正國際機場
    ，並於九十一年十一月八日下午一時三十分搭乘中華航空公
    司之班機離臺，經香港後轉搭中國東方航空公司之班機前往
    大陸福建省寧德市，抵達後即由乙○○、余愛清、甲○○等
    人事先安排之大陸籍人士劉三清到機場接機，隨後林永華、
    李春明即投宿在劉三清住處；迨於同年十一月九日，劉三清
    依甲○○之指示，在其住處將其所有裝有第二級毒品供運輸
    毒品用之藍黑色相間之行李袋一個（內以燕麥片包裝掩飾之
    甲基安非他命六包，計毛重四千三百公克，起訴書誤載為四
    千三百零四公克）交予林永華，指示林永華返抵臺灣後，將
    行李袋內六包物品轉交予乙○○、余愛清，並告以如闖關成
    功，再與乙○○商討報酬若干。林永華依劉三清告知「如闖
    關成功將給予報酬」等語，足以得知行李袋內放置有管制進
    口之違禁物，詎仍本私運管制物品進口及運輸第二級毒品之
    不確定故意，與劉三清、甲○○、乙○○、余愛清、「蘇國
    宴」等基於共同之犯意聯絡，代為夾帶運輸走私返臺，嗣於
    同年十一月十日晚上九時二十五分許，林永華與不知內情之
    李春明搭乘中華航空編號ＣＩ六四二號班機返抵桃園中正國
    際機場欲行入境時，在查驗護照處遭航空警察局（下稱航警
    局）人員攔查，並會同臺北關稅局海關人員在林永華以李春
    明之名義託運之上開行李袋內查獲並扣得六包甲基安非他命
    （驗後毛重四千二百九十九點二七公克，起訴書誤載為四千
    三百零三點二七公克）及包裝袋（七合一麥片包裝袋）六個
    （運輸毒品所用之行李袋未扣案）。
二、案經行政院海岸巡防署高雄市機動查緝隊及高雄縣警察局鳳
    山分局移送臺灣高雄地方法院檢察署呈請臺灣高等法院檢察
    署移轉臺灣臺中地方法院檢察署檢察官偵查起訴。
    理  由
一、訊據被告甲○○固坦承右揭受乙○○之託探詢李春明是否願
    意至大陸地區看老婆等情不諱，惟矢口否認有共同運輸、私
    運管制物品甲基安非他命入境之犯行，辯稱：李春明、林永
    華的機票並不是伊幫忙買的，當時伊人在大陸並不在臺灣，
    伊也沒有幫忙他們去買過機票；九十一年十一月十日伊在大
    陸接到一通電話，那是劉三清打的，說李春明與林永華在他
    那裡，李春明在那邊吵，叫伊跟他溝通一下，因為李春明比
    較聽伊的話，後來伊記得是叫林永華或劉三清用寫字方式跟
    他溝通，要他乖乖的，人家會對他好一點，並告訴他說人在
    外地，太過份的話可能連命都沒有；伊不知李春明二人拿毒
    品回臺灣，亦不是伊叫他們去的，伊也沒有交代他們拿東西
    ，他們在大陸的生活並不是伊安排的，都是由劉三清安排的
    。伊以前就知道他們這些人怪怪的，從劉文科被抓後，伊就
    覺得他們有事情隱瞞著伊，即不跟他們往來，他們以為伊不
    知道他們的事情；伊是被他們利用云云。
二、經查：
（一）上開林永華於九十一年十一月十日晚上九時二十五分許，
      與李春明搭乘中華航空編號ＣＩ六四二號班機返抵桃園中
      正國際機場入境，經臺北關稅局海關人員檢查時，在李春
      明名義託運之藍黑色相間之行李袋內發現有六包白色晶體
      （以大陸產製燕麥片包裝袋為外包裝，驗前毛重計四千三
      百公克）等事實，除經證人即同案被告林永華、李春明分
      別於警詢、偵查及原審審理中坦承在卷外，並有行政院海
      岸巡防署南部地區巡防局高雄市機動查緝隊、高雄縣警察
      局鳳山分局之扣押筆錄、扣押物品目錄、扣押物品收據及
      查獲相片一幀（均為影本）附卷可資佐證（見海巡高市機
      字第０二六號卷第一頁、第二頁；鳳警刑移字第二五六一
      號卷第八頁、第九頁、第十頁）；且經警將查獲之上開六
      包晶體採樣送鑑定結果，認定係第二級毒品甲基安非他命
      ，亦有內政部警政署刑事警察局九十一年十一月二十九日
      刑鑑字第０九一０三一二三八七號鑑定通知書在卷可按（
      見九十一年度偵字第二四九六九號偵查卷第二十六頁至第
      二十七頁），足見證人林永華確有將系爭毒品安非他命運
      輸進入臺灣地區之行為堪可認定。
（二）證人林永華經警查獲後分別供稱：「（你這次為何與李春
      明至大陸找劉三清運輸安非他命毒品？為何在你帶回之毒
      品中有兩包包裝上寫有寄甲○○之字樣？）我實在不知道
      此次至大陸找劉三清所帶回來的東西是安非他命毒品。是
      甲○○委託劉三清叫我們帶回臺灣。（那你此次與李春明
      為何至大陸找劉三清？是誰指使？）是一位男子綽號叫『
      阿元』（按指乙○○）及一位大陸籍女子目前居住在臺灣
      名字叫「愛卿」（按指余愛清）真實姓名我不知道，二人
      幫我與李春明買至大陸機票，錢是他們付的，因為我是娶
      大陸寧德市○○○路程熟悉而李春明是啞巴不熟悉路程，
      因此『阿元』他委託我帶李春明前往大陸寧德市找劉三清
      ，因我太太是劉三清介紹，所以我與劉三清認識，我與李
      春明至大陸後，『愛卿』有打電話給劉三清，後『愛卿』
      於電話中叫我要看好李春明，並帶他回來臺灣將李春明交
      給一位叫甲○○男子，甲○○名字有寫在包裝安非他命之
      麥片包裝袋上。」（參見九十一年十一月十一日警詢筆錄
      ，海岸巡防署高雄市機動查緝隊卷第九頁背面；高雄縣警
      察局鳳山分局警卷第三頁背面）；「（第四次去時情形？
      ）劉三清先打電話給「阿元」，「阿元」再去幫我拿臺胞
      證，拿一千五百元給我，要去大陸時，又帶啞巴（按指李
      春明）與我同行，叫我帶好，照顧好他，那時是十一月八
      日，劉三清到機場來接我，啞巴在那邊辦好落地簽證，劉
      三清又帶我們去他家住了二夜，甲○○打電話到劉三清家
      叫我聽，叫我照顧好啞巴，叫我們二人不能出去，到了第
      三天，劉三清帶回那六包東西，又買了一個行李袋，劉三
      清將那六包東西裝在行李袋中˙˙˙（他說共要給你多少
      代價？）劉三清有告訴我們，如闖關過關，回來甲○○還
      會與我們算，劉三清那時只是暗示而已。（劉三清在何處
      告訴你的？）是甲○○告訴劉三清，劉三清再告訴我的，
      他說如能闖關成功，回來他會再與阿元商量看要給我多少
      。」（參見九十一年十一月十一日偵訊筆錄，臺灣高雄地
      方法院檢察署九十一年度偵字第二四九六九號卷第六頁背
      面至第七頁背面）；「（你替何人帶毒品進來？）替甲○
      ○帶的，但我不知裡面是毒品。（你共替他帶過幾次？）
      我只有這一次，我共去過四次。（你去這次有無付過錢？
      ）機票別人替我出的，是綽號『阿元』替我出的。（你們
      約定東西帶進來要交給何人？）交『阿元』及『愛卿』。
      」（參見九十一年十一月十九日偵訊筆錄，臺灣高雄地方
      法院檢察署九十一年度偵字第二四九六九號卷第十四頁至
      第十五頁）等語。按攜帶入境之物品如非係政府管制進口
      之物品，何須以闖關之方式為之，林永華雖係國民小學畢
      業，惟其前此已先後二次前往澳門，一次前往大陸地區，
      此經其於原審審理及檢察官偵查中陳明在卷，林永華既有
      多次出入境之經驗，且依其上開自白內容觀之，林永華於
      攜帶系爭六包安非他命入境前，即已知悉係政府管制進口
      之違禁物無訛。另林永華雖自警訊伊始雖均否認知悉劉三
      清所交付者係毒品，然據證人林永華於前開所言當時均在
      劉三清住處休息，不能外出，嗣後劉三清帶回被查獲內裝
      安非他命之大陸麥片回來，並順便帶回一個藍黑色行李袋
      ，將內裝安非他命之大陸麥片及正常之麥片、李春明褲子
      放置於藍黑色行李袋等語，足徵林永華此次前往大陸，含
      搭機、乘車等在途期間，短短二天多，並無其他目的，唯
      一之目的可以說是受託前往大陸地區為甲○○自大陸地區
      帶東西返臺；再者，依林永華上開所述，劉三清係在林永
      華面前，將裝有安非他命之燕麥包放入行李袋內，林永華
      亦目睹其事，若包裝毒品之燕麥包果係燕麥，在客觀上即
      無闖關之問題，乙○○等亦無須支付萬餘元來回機票費用
      並提供食宿，並約定如闖關成功會再給予報酬，且自大陸
      等地以夾帶方式運輸安非他命返臺屢經破獲之事亦頻頻為
      報章、電視等媒體所披露，林永華自無不知之理，因此林
      永華有私運管制物品及運輸第二級毒品甲基安非他命間接
      故意，足堪認定。而證人林永華於獲案後既多次指述本件
      係由被告甲○○所指示，並供出乙○○、余愛清、出資購
      買機票安排渠等出國，至大陸後另由劉三清接機並安排住
      居在其住處，其間乙○○、余愛清且與劉三清互有聯繫，
      隨後劉三清即依被告甲○○之指示將裝有系爭毒品安非他
      命之行李袋託付渠等帶回臺灣，返回後欲轉交給乙○○及
      余愛清，而被告甲○○於林永華、李春明在大陸期間，更
      撥打電話安撫李春明情緒，以免徒生事端等情，足認被告
      甲○○確實有一定的涉案程度，難脫干係。
（三）另被告甲○○於案發前之九十一年九月十一日起至同年十
      一月五日止即與乙○○、余愛清有多次通聯紀錄，分別有
      以下對話：
      ＊＊＊＊＊＊＊＊＊＊＊＊＊＊＊＊＊＊＊＊＊＊＊＊＊
      1.乙○○→甲○○（9.11.，：）
        張：喂～，你好。
        戴：喂，張桑，你現在機票訂這樣啦，你的九點長榮啦
            。
        張：長榮。
        戴：啊另外一個劉文科是‧‧‧。
        張：ㄟ我幾點的？
        戴：九點啦。
        張：晚上喲？
        戴：明天啦。
        張：明天早上九點喲，好。
        戴：嘿啦，啊劉ㄟ，一個是二點二十五啦，二個的是三
            點五十啦。
        張：二個的是彰化的那二個嗎？
        戴：嗯，一個的也是彰化的啦。
        張：有同陣嗎？
        戴：把他們分開啊。
        張：你的意思是三個都彰化的。
        戴：嗯。
        張：他們三個都有認識嗎？
        戴：都有熟啦。
        張：他們應該會知道，會嗎？
        戴：讓他們去，他們不知啦，互相都不知啦，二個在一
            起的就知道了啊，你來，我們登記一下。
        張：我馬上到，我差不多六點就到了。
        戴：總共機票四萬多啦。
        張：沒關係，我等下過去再處理。
      2.乙○○→甲○○（9.11.，：）
        張：喂ㄟ～。
        戴：喂，我跟你講，啞巴和你同班讓他坐後補好不好？
        張：你就用在他那位才對。
        戴：那位就沒位了啊。
        張：那～，我們那個拿起來就有了啊。
        戴：那知，如果沒有呢？
        張：好啦，我現在在找啞巴，還沒看到人。
        戴：要怎樣先說好喔，票訂下去是～。
        張：要找人，還沒看見ㄟ，我現在還在等，我還得交待
            我師父如果有看到，叫他馬上打手機給我，我再來
            去載人。
        戴：那現在要怎樣，給他補九點ㄟ。
        張：你給他補後面啦，較晚的時間啦，二點多啦，三點
            多的啊。
        戴：三點多那班同班，能讓他們三個坐同一班嗎？
        張：不行，不行，可以補二點多的後補嗎？
        戴：不是啊。他那二點多的也是會相遇啊，差半個多小
            時會相遇啊，你從早上就讓他補啦。
        張：好啦，好啦，那你給他弄早上的，我的是九點多的
            ，之前有嗎？
        戴：最早九點，再來十點。（問旁邊小姐：九點以前有
            嗎？）
        張：十點有嗎？
        戴：都沒有位子。
        張：那你暫時用九點的啦。
        戴：啊現在不就你把他排後補ㄟ嗯，九點ㄟ嗯，一直補
            下去就對了。九點多、十點多、二點多都有後補啦
            。
        張：那就十點多後補，啊不行，我要先把他送出去。啊
            不然你就用九點多的，和我同一班的好了。
        戴：好啦，後補哦？
        張：好。
      3.乙○○→甲○○（9.11.，：）
        張：喂ㄟ～。
        戴：ㄟ張仔，你現在問啞巴的，就是和你同班，他現在
            後補啦，如果他沒坐上去，你也後補十點那班也可
            以，你們兩個啦。
        張：好，我了解。
        戴：別說你們一個坐上去，一個補不上去，你再留下來
            跟他坐十點同一班。
        張：好，我知。
        戴：你要快把他找出來。
        張：我正在找。
      4.戴日源→甲○○（9.11.，：）
        戴：你們三個回程的機位要給他們劃嗎？要嗎？
        張：有劃隔天啊。
        戴：隔天幾點。
        張：都可以。
        戴：三個一起嗎？三個回來都在一起。
        張：對啊。
        戴：大約幾點？
        張：大約快中午那時候。
        戴：甲○○沒回來啦（註：是對旁邊小姐說的）
        張：阿源，你記得喔，另外一個你要慢著把他劃掉喔。
        戴：沒啦，留著。
        張：如果找不到啞巴，要照你排的三個走喔，我會處理。
        戴：什麼，你現在是說文科嗎？也要讓他出去嗎？
        張：如果我找不到啞巴，沒辦法，明天就照這樣走啊，
            那不要劃掉。
        戴：文科的位沒劃掉嘛。
        張：對啊，他如果要走，你可以幫他拿機票就可以走了
            啊。
        戴：現在就是差一張機票啊，現在早上一張都一萬多，
             那文科不就別拿。
        張：你如果夠就拿，不夠文科就慢點拿。
        戴：文科的，我就是沒拿啊。
        張：要的話明天再拿就好。
        戴：對啊，如果明天下午二點多，我早上拿還來得及。
        張：訂隔天回來，我問看隔天可以回來嗎。
      5.乙○○→甲○○（9.11.，：）
        張：喂～，你好。
        戴：老大，你三個都認的了嗎？剛才身份證都在這，你
            都沒認到。
        張：你現在彰化那兩個我都認的了，彰化我看那個老大
            ‧‧‧我就知道。
        戴：那文科呢？他自己一個人先過去ㄟ。
        張：沒關係，他幾點的啊，我去機場等就好，我去對面
            接就好，他穿什麼衣服跟我說一下就好。
        戴：我想說我這有身份證影印給你。
        張：那明天六點我要去找瓦斯。
        戴：你現在在那？
        張：我現在在家裡。
        戴：旋平路那嗎？
        張：嘿。
        戴：我印一印拿去給你啦。
        張：好，你如果來我不在，因為我現在等下要去我二兄
            那。
        戴：你要去哪裡？
        張：我六點要去市內再跟你拿有關係嗎？
        戴：好啊。
        張：我六點要去找瓦斯，再去跟你拿。
        戴：好，我三個都印一印。
      6.甲○○→余愛清（10.9.，：）
        余：喂。
        張：我小張厚，你跟我講一下永福旅行社的電話號碼，
            我跟他問好嗎？
        余：那一個？
        張：永福旅行社？找那一位？
        余：姓黃。黃靜玲。
        張：厚黃靜玲，那電話勒？
        余：○四─00000000。
        張：如果沒有臺胞證，要坐進去廈門可以嗎？
        余：沒關係。
      7.甲○○→余愛清、乙○○（10.17.，：）
        張：喂，愛清哦，我是小張啦。
        余：嘿，厚。
        張：那阿華已經坐巴士回臺中。
        余：是啊，是啊，我剛才打電話給他了，他已經～。
        張：有聯絡上了厚？
        余：嘿，嘿。
        張：那阿源在那裡嗎？
        余：有啊，有啊，剛才我才到家呢？
        張：那你叫阿源聽一下。
        戴：喂～。
        張：你阿源厚？
        戴：嘿。
        張：阿華現在下去找瓦斯，你跟講一下，你欠東西你跟
            他講一下。
        戴：大哥說要等他的消息。
        張：好啦。
      8.甲○○→余愛清、乙○○（10.17.，：）
        余：平安到達放心了喔。
        張：你跟大哥講一下喔。
        戴：喂。
        張：阿源。
        戴：交給大哥了，那個袋子他也拿走了。
        張：沒關係，那個我要給他拿回去的，那個我的啊。
        戴：永華跟我說，要拿去我姐姐那裡寄放，說要裝什麼
            。
        張：沒關係啦，他就要那個袋子，工作順利比較要緊啦。
        戴：我交給他了啦。
        張：你跟阿兄商量一下，看有欠什麼？
        戴：有，我有跟他講。
        張：他說什麼？
        戴：他說晚上要打電話給我。
        張：好，他如果打電話給你，你再跟他說現在來要怎麼
            處理，再叫他跟你講一下。
        戴：好。
        張：好，事情有順利就好了。
        戴：好。
      9.甲○○→余愛清（11.5.，１０：３）
        余：喂。
        張：喂，愛清，我是小張，我跟你說哦，我現在還不能
            回去，找不到人啦。大哥叫我想辦法找看看，那阿
            源今天不是～，你們有去辦事嗎？
        余：我跟你講啦，那個塑膠袋印不來啦，昨天拿，答應
            講他試印一下啦，剛才過來，昨天晚上打電話講印
            不來，印不來剛我跟阿源一起去拿回來啦。
        張：哦，那我跟你說，找電話簿再找看看沒關係啦，慢
            慢的找一下。
        余：我跟你講，那個袋子他印不來啦，他講那個拼裡
            面的那個圖案啊，他要用電腦啦，沒有用電腦拼不
            出來啦，那樣子拼不出來啦。
        張：哦，了解，了解，那我跟你說，你跟阿源講一下，
            你問他那個包裝好的是不是，我們如果買回來，要
            打開的時候能打開嗎？照我這樣講他～，不然你叫
            阿源聽，我跟他講一下。
        余：不是啊，你那天是那裡買來的。
        張：那是我們這邊的嘛，
        余：沒錯啊，我剛才有打電話問「三清」啦，我問你那
            裡能不能印各種袋子啦，那你那邊空袋子買來了嗎
            ？
        張：不是啦，那幾個包好的吧。
        余：哦～，我跟你講啦，我跟他問啦，問他，你那可以
        印，就在你那裡印啦。
        張：這樣子哦。
        余：那當然囉。
        張：那我跟你說哦，啞巴的事今天要去辦一下哦！
        余：什麼。
        張：啞巴啦，阿源有跟他約禮拜二嘛！
        余：是啊，禮拜二沒錯，我現要去辦啊。
        張：哦，啞巴的事要去辦一下哦。
        余：哦。
        張：好好，那這樣子哦。
        余：好，我跟你講哦，那袋子這邊再去問幾家啦，如果
            沒有，不行的話就在那邊哦。
        張：好，沒關係。
        余：ㄟ，你如果可以印，就在你那邊印沒有關係啦。
        張：好。
      ＊＊＊＊＊＊＊＊＊＊＊＊＊＊＊＊＊＊＊＊＊＊＊＊＊
      以上有甲○○所使用0000000000號及余愛清所
      使用0000000000號行動電話之監聽譯文可資參
      照（參見臺灣高雄地方法院檢察署九十三年度偵緝字第一
      一九號卷第四十四頁至第六十六頁），而上開監聽錄音帶
      亦經當庭播放供被告甲○○指認無誤，有原審勘驗筆錄一
      份附卷可參。從前揭對話內容可以瞭解，被告甲○○與乙
      ○○、余愛清、劉三清、「蘇國彥」（綽號大哥、蘇董）
      等人在案發之前聯繫密切，通話當中並多次提及安排劉文
      科、李春明、林永華等人到大陸地區之出國事宜，包括證
      件的提出、班機的時間、人數及補位之確認等，並隨時追
      蹤劉文科等人之動向，以瞭解是否順利搭上飛機或客運巴
      士，其中被告甲○○為確實掌握人員的行蹤，也要求乙○
      ○提供人員的穿著打扮以便順利達成接機的工作；另依照
      本院卷附林永華與李春明之入出境查詢資料顯示，林、李
      二人分別出國四次及三次，在國外逗留的時間均不長，甚
      至於僅有一日或二日，衡情應非出國辦理假結婚手續，況
      辦理假結婚又何須出國如此多次？辯護人為被告甲○○辯
      稱上開通話譯文內容僅係前往大陸辦理假結婚的對話云云
      ，即非可採。而彼等所安排之劉文科，隨後即因運輸第一
      級毒品海洛因於九十一年九月十二日在中正國際機場為警
      查獲，另林永華、李春明則因運輸第二級毒品甲基安非他
      命於九十一年十一月十日在中正國際機場為警查獲，更見
      被告甲○○等人事前的聯繫及安排與上開運輸毒品行為有
      絕對密切的關聯。
（四）再證人劉文科於原審審理時到庭結證稱：「九十一年九月
      十二日，乙○○去我家裡找我，說要去臺北變更住所，我
      說還沒有請假，他還特地帶我向廠長請假，說好九月十二
      日下午二、三點就回來，怎麼知道他會帶我去澳門˙˙˙
      乙○○在入出境管理局的門口從他的口袋將機票拿出來給
      我，他何時買的機票我不知道，我沒有出到機票的錢˙˙
      ˙這次出國是乙○○騙我過來，說我太太親戚人在澳門，
      叫我去跟我太太的親戚解釋我的住址弄錯，因為當時我是
      跟別人租房子，沒有變更住址。這次我去澳門就是為了解
      釋我的住址弄錯，導致我太太沒有辦法過來臺灣˙˙˙我
      到東方酒店的時間是下午四點半左右，結果他就帶我上去
      五○二號房。結果我在裡面等，都沒有人，後來六點多的
      時候，等不到人，我就打算要回來臺灣，因為我的機票是
      當天下午七點十五分，後來房間的電話響，我就拿電話聽
      ，他就問我是否是劉文科，他說他是我太太的親戚，因為
      有點事情耽擱，等一下就來找我，我跟他說我在趕飛機，
      不能等，他說要安排隔天早上的飛機回來，後來他就安排
      我隔天晚上七點十五分的飛機，他要我明天才回去，後來
      電話掛掉後，甲○○在晚上七點左右到東方酒店來，他來
      了之後，我也不認識他，他自我介紹是我太太大陸的親戚
      ，他是用臺語跟我說話，他就跟我拿機票，說要去改時間
      ，我就將機票交給他˙˙˙被查獲的海洛因，是我回來臺
      灣前，在澳門的東方酒店由甲○○交給我的，他跟我說，
      是我太太劉淑錦買給我的，說裡面是糖果、餅乾，要我帶
      回來臺灣吃，毒品是放在最裡面的，他想說我眼睛看不見
      ，我罹患白內障。」等語（參見本院九十三年十月二十六
      日審判筆錄）。被告甲○○固坦承在澳門東方酒店交付內
      含毒品海洛因之手提袋給劉文科等情，但否認知悉內有海
      洛因毒品，辯稱當時伊人在大陸，乙○○打電話要伊去接
      人，伊覺得怪怪的，本不想幫他做事情，該手提袋係劉三
      清的弟弟交給伊，要伊交給劉文科，說是他老婆叫他拿回
      去的，伊確實不知道那是什麼東西云云。惟依據證人劉文
      科所指出，該次澳門之旅是乙○○以欺騙方式成行，機票
      係乙○○所提供，伊並未支付任何費用，核與上開監聽譯
      文有關安排劉文科出國之內容相符，而依該內容多為乙○
      ○與被告甲○○之對話以觀，被告甲○○不但事前知悉劉
      文科即將到澳門，且特別要求乙○○提供劉文科之穿著打
      扮供伊辨識以便接機，最終亦交付藏有毒品海洛因之手提
      袋給證人劉文科，可說是全程參與證人劉文科此次澳門之
      行的策劃與安排，涉入甚深。而觀諸證人劉文科在毫無心
      理準備之下匆促成行，到澳門後始終滯留在東方酒店內，
      足不出戶，最終也只取得自稱係其太太在大陸的親戚甲○
      ○所交付內裝有毒品海洛因的手提袋，隨即隻身返回臺灣
      等過程，顯見乙○○及甲○○等人安排證人劉文科出國的
      目的無他，純係利用其視力不佳、智慮淺薄的弱點私運毒
      品闖關回臺而已。被告甲○○既然全程參與證人劉文科此
      次澳門之行的策劃與安排，最終復將藏有毒品海洛因之手
      提袋交給劉文科，其竟稱不知內有毒品孰能置信？況苟如
      被告甲○○所言僅係代為轉交，並不知內有毒品海洛因云
      云屬實，其又何以自稱係太太在大陸的親戚欺騙證人劉文
      科？衡情被告甲○○如此作為無非係博取劉文科之信任，
      以順利完成其私運毒品海洛因之目的爾爾，足見被告甲○
      ○確實參與此次犯行的事前謀議及事後執行工作無訛。雖
      然，此次九十一年九月十二日利用劉文科私運毒品海洛因
      之犯行，與本件九十一年十一月十日利用李春明私運毒品
      安非他命的犯行在時間上有所區隔，私運之毒品種類亦有
      差異，本院認為後案係另行起意，但可以瞭解彼等之犯罪
      模式，均是由被告甲○○與乙○○等人分工合作，有在臺
      灣負責找尋可利用之人頭，以到大陸探親、旅遊為由安排
      彼等出國，也有在大陸地區負責接頭，準備食宿、交通事
      宜，並將欲輸入臺灣之毒品包裝託付人頭等等，由此亦可
      佐證被告甲○○在本件所扮演之角色絕非僅係旁觀者或如
      其所稱在不知情的情況下偶而提供協助而已，否則證人林
      永華何以在本件獲案之初多次指述系爭毒品係被告甲○○
      委託劉三清所交付，及如果闖關過關，甲○○還會與渠等
      結算報酬等語？其為運輸系爭毒品之幕後推手無疑。
（五）又證人李春明於原審審理時亦證稱：「˙˙˙第三次我要
      去看看結婚的對象，但是我第三次去大陸時，女方並不在
      ，我就回來了。我不知道女方住在哪裡，所以我沒有去她
      家，這次到大陸去沒有去外面旅遊，一直都是在劉三清家
      中，他們有帶我去酒家喝點酒，找一些女伴，去的時間很
      短，就只有這一次，喝酒的地點就是在劉三清住的地方附
      近，第三次去的地方是一個很貧窮的地方˙˙˙（第三次
      去大陸是否由甲○○安排所有的旅程活動，包括購買機票
      、航班、大陸的接洽人員、住宿地點等？）是的，都是由
      甲○○負責的。（第三次去大陸，出國之前二天或三天甲
      ○○有無跟你洽談出國的事宜？）有的，他告訴我說帶我
      去大陸免費行程，去看看去玩，不會花我的錢。（出國之
      前給你什麼東西？）出國之前，乙○○有給我新臺幣一千
      元。（出國的機票等資料是何人交給你的？）乙○○，都
      是乙○○負責的，他是在坐飛機之前交給我的˙˙˙（就
      被查獲這次，剛才說是去看假結婚的對象，之後又說是去
      大陸玩不用錢，到底去大陸的目的為何？）我原來是要看
      女方，後來沒有看到，所以就留在那裡玩。」等語（參見
      原審九十三年十月五日審判筆錄），核與被告甲○○自承
      曾於本次出國前，受乙○○之託徵詢李春明是否願意到大
      陸探視老婆等語相符，並與前開監聽譯文記載被告甲○○
      與乙○○於案發之前多次提及欲安排啞巴（即李春明）到
      大陸等內容相互吻合。而證人李春明最終亦因涉及運輸第
      二級毒品甲基安非他命於九十一年十一月十日在桃園中正
      國際機場為警當場查獲。從證人李春明出國前原係計劃探
      視在大陸的妻子，然出國後竟未曾謀面，於逗留短短二日
      之後隨即由大陸籍男子劉三清交付藏有第二級毒品甲基安
      非他命之行李袋返回臺灣等過程以觀，顯見此次旅程僅係
      被告甲○○及乙○○等人利用證人李春明智慮淺薄、容易
      配合之特性私運毒品闖關回臺的手法而已，否則既稱係至
      大陸探視妻子，竟然未事前妥善聯繫即貿然成行，最終亦
      逗留二日即草草結束，這絕非一般正常的行為模式。況證
      人李春明既係辦理探親之私事，又為何由被告甲○○、乙
      ○○等人安排行程並支付旅費？在在與事理不符。另外，
      證人李春明此行在大陸期間，曾因情緒不穩鬧彆扭，經劉
      三清向甲○○反應後，甲○○以電話要林永華以寫字方式
      與李春明溝通，告以人在外地應小心謹慎，否則太過份的
      話可能連命都沒有等語，為被告甲○○自承在卷（參見原
      審九十三年六月二十九日準備程序筆錄），核與證人林永
      華於九十一年十一月十一日偵訊筆錄所稱：「˙˙˙劉三
      清到機場來接我，啞巴在那邊辦好落地簽證，劉三清又帶
      我們去他家住了二夜，甲○○打電話到劉三清家叫我聽，
      叫我照顧好啞巴，叫我們二人不能出去，到了第三天，劉
      三清帶回那六包東西，又買了一個行李袋，劉三清將那六
      包東西裝在行李袋中。」（參見臺灣高雄地方法院檢察署
      九十一年度偵字第二四九六九號卷第七頁正面）所言大致
      相符。可見被告甲○○對於林永華、李春明到大陸仍時常
      保持高度關注，否則李春明在大陸鬧情緒時，劉三清為何
      打電話要被告甲○○出面安撫？若僅是一般出遊探親，被
      告甲○○又為何要林永華轉達李春明人在外地應小心謹慎
      ，否則太過份的話可能連命都沒有等語？足見被告甲○○
      雖未當面交付藏有毒品甲基安非他命的行李袋給林永華二
      人，但仍在大陸隨時監控林永華、李春明之動向。由此更
      可印證前揭證人林永華於警詢、偵查中所言系爭毒品係被
      告甲○○指示劉三清交付藏有系爭毒品之行李袋給伊等語
      ，絕非空穴來風、毫無憑據。
（六）此外，本件證人林永華、李春明於九十一年十一月十日晚
      間九時十二分返國及同日九時二十五分為警逮捕後，林永
      華與余愛清、余愛清與林永華及綽號蘇董之「蘇國晏」另
      分別有以下對話：
      ＊＊＊＊＊＊＊＊＊＊＊＊＊＊＊＊＊＊＊＊＊＊＊＊＊
      1.林永華→余愛清（11.10.，：）
        余：喂。
        林：喂，愛清哦。
        余：嘿。
        林：我們到桃園機場了啦。
        余：哦～，你出來了是吧？
        林：還沒出來，我還在裡面先打電話給你。
        余：好好好。
        林：我會去坐車子到臺中，我才打電話給你，我這個沒
            有電了，忘記充電。
        余：ㄏ哦。
        林：你知道忘記充電沒辦法收到啊，我會和你聯絡啦。
        余：你到干城車站下車厚。
        林：嘿，我下車就打電話給你，大概十一點多就到了。
        余：好，那我開車去接你。我就開車去接你厚。
        林：好。我到臺中的時候，中山醫院那邊我就打電話給
            你。
        余：好好好。
        林：我下車打電話給你。我這個沒有電，沒辦法，收不
            到啦，我忘記充電厚。
        余：哦，好好好。
        林：好，再見，我啞巴把他帶回來了啦。
        余：厚厚，再見。
      2.蘇董→余愛清（11.11.，○：）
        余：喂。
        蘇：喂，你好。
        余：你好。
        蘇：好了沒有？
        余：咳，怎麼還沒到，不懂的啊，他九點多，他就打電
            話講到臺北了啦，但還沒來，我也在等他ㄟ。
        蘇：啊你都沒有去接他，還是什麼。
        余：沒有啦，不要接啦，他自己回來啦。
        蘇：自己一個人，二個人？
        余：二個人厚？
        蘇：嘿。
        余：二個人一起回來？
        蘇：對啊。
        余：是厚。
        蘇：他沒有告訴你哦。
        余：有啊。他到臺北已經下飛機告訴我啦，他講他手機
            是沒有電啦。
        蘇：那清高沒有告訴你哦。
        余：有啊。他是講到臺中他會打電話給我啦。
        蘇：啊會不會出問題啊。
        余：ㄏ啊？
        蘇：那個人的家裡你知不知道？
        余：那個人家裡知道哦？
        蘇：？
        余：我會知道他的家。
        蘇：那二個人知道嗎？
        余：知道哦，知道哦。
        蘇：那到他家裡去看看啊。現在十二點多了。
        余：十二點鐘可能沒有啦，因為他那時候九點多，他講
            剛下飛機就打電話～。
      3.蘇董→余愛清（11.11.，３：）
        余：喂。
        蘇：我看到中山機場下來的車厚，都沒有在那邊，都沒
            有走那一條路啦，都走這一條什麼路啊，民權路啦
            ，都沒有走中正路那邊啊。
        余：中正機場下來的啊。
        蘇：嘿，都沒有走中港路，都走這一條民權路。
        余：都走民權路？
        蘇：我看了三部，嘿。我都在這邊繞，看了三部了。中
            正機場的，那個飛狗的中正機場的。
        余：哦，那他都是這邊有停啊。
        蘇：ㄏ啊。
        余：上次他回都是在這個地方。
        蘇：沒有，沒有。現在都沒有從這一條路那邊走。我看
            了三班啦，最後一班已經到了啦。
        余：最後一班已經到了？因為到四點鐘，我剛才有問他
            是講沒有那個。
        蘇：都沒有在那邊等啦。你們在那邊等都沒有中正機場
            的都不知道。我等了半天都沒有車，中正機場來的
            車。
        余：哦～，是這樣。那今天沒有堵車ㄋㄟ，那沒堵車，
            那怎麼這樣子ㄋㄟ。
        蘇：沒有堵車，你們在那邊等也沒有中正機場飛狗的車
            。～？
        余：如果在干城車站他也會打電話啊。
        蘇：對呀。
        余：他要下飛機前ㄋㄟ，下車一定會打電話啦。
        蘇：我跟你說啦，在桃園機場啦，假如有事情啦，喂。
        余：嘿。
        蘇：假如有事情啦，報紙百分之百登出來啦，絕對逃不
            了啦。
        余：是厚，是厚。那會～，那天我們就麻煩了。
        蘇：我就現在叫人家看新聞啦。
        余：看新聞厚？
        蘇：嘿。
        余：那你叫人家先看新聞，我在這邊再等，我等到四點
            鐘再講厚。
        蘇：好。
      4.蘇董→余愛清（11.11.，４：）
        余：喂。
        蘇：喂。
        余：大哥啊。
        蘇：嘿，你好。
        余：我在這裡等都沒有勒。
        蘇：都沒有哦？
        余：怎麼辦勒。
        蘇：出去太多趟了，連這個都給他出去。
        余：唉，那我再去他家找找。
        蘇：ㄏ啊。
        余：再去他家看看啦。
        蘇：今天哦。
        余：我現在再去他家看看厚。
        蘇：我～，這個～，我明天臺北那邊查一下。
        余：我覺得這肯定在機場出事了，我覺的是這樣子。
        蘇：這樣。
      5.余愛清→「蘇國晏」（11.，：）
        余：喂，大哥啊。
        蘇：嘿。
        余：我打了好幾次電話你都語音信箱，剛才張大哥打回
            來啦。
        蘇：對呀，叫阿源打給我。
        余：喂。
        蘇：喂，嘿，你說什麼。
        余：我跟你講，現在情況怎樣勒。
        蘇：情況是只有張先生（清高）有事，你們都沒事呀。
        余：沒有事？他還講說是我買的飛機票，跟那個‧‧‧
        蘇：飛機票是你買的，但是東西你又沒交給他？
        余：沒錯，他講接頭是我。
        蘇：不會，不會，你們保證沒有事情，你們假如有事情
            ，你們把我咬出來沒關係，我保證你們都沒有事情
            。
        余：是這樣哦，我還怕的到處跑。
        蘇：不會，不要亂跑。
        余：我跟你講啊，我跟你連絡不上呀，所以那天飛機票
            啊，什麼都是我交待清楚去，他‧‧‧。
        蘇：因為這個監聽，只有監聽我跟張先生的電話，只有
            監聽我們二個電話，所以不關機不行，啊你們，只
            有張先生危險，我只有連絡他而已，你們沒有危險
            ，我就沒有連絡你們了。
        余：哦，是這樣哦，我就怕哦，怕連絡不上你，怕有事
            情，也不懂哦。
        蘇：你東西也沒有拿給他，也沒有做什麼，你們有什麼
            事情？絕對沒有事情。
        余：反正，最後一通電話他（指林永華）在機場有打給
            我啦。
        蘇：最後機場，他打給你怎麼講？
        余：他說他人到機場了，東西我拿到了，反正我到那邊
            你在什麼地方等我呀，我等一下東西就會交給你，
            這最後一通電話啦。
        蘇：你不知道裡面的東西呀，（這是禮品呀）
        余：是這樣哦，我就怕這通電話。
        蘇：因為你們沒有監聽呀，是監聽張先生跟我的呀。
        余：今天，我跟你講文科那邊可能比張大哥還嚴重啦，
            因為文科老婆過來，我叫他不要去對保，他再三要
            去對，對了，現在連文科老婆都給他留在彰化就是
            講這些事情啦。
        蘇：他沒有事的啦，文科老婆又有什麼事。
        余：不是他，文科老婆有事，他就是要對他，我們的事
            ，文科為什麼會被捉，誰叫他去，事情怎麼那個，
            他給警察局叫進去談這些東西啦。
        蘇：這個，有的時候，大部分都是你們自己搞出來的東
            西，你們要搞到有事情，我又有什麼辦法。
        余：我們這段時間就東躲西躲。
        蘇：你們不必躲啦，你們沒有事情啦。
        余：沒有是最好呀。
        蘇：我就跟張先生講了，你們沒有事，他本身有事，叫
            他絕對不能回來，我隔天，那天晚上找不到，隔天
            早上，我就即時打電話給張先生，你不要回來，我
            還要寄三萬元去給他，因為他事情很嚴重，你們
            沒有什麼事情，我敢保證啦，沒有事情。
        余：他老婆出來，又沒對保，後來我那天又幫他帶到他
            那邊去。
        蘇：文科那邊，你們不要自己惹事生非就好了。
        余：我知道啦，他老婆給他‧‧‧。
        蘇：你出庭哦，你絕對跑不掉啦，你懂我意思嗎？
        余：以後出庭我還想不去耶。
        蘇：不能不去。
        余：如果去了話，給人家抓起來，怎麼辦，現在文科老
            婆出來了，又不一樣了。
        蘇：文科老婆出來？
        余：是啊，大陸出來，他就講說，他沒叫文科去那個地
            方耶。
        蘇：你最好電話上都不要講什麼，萬一這段話被錄去的
            話，你沒事會變成有事情。
        余：我沒跟誰打電話啦。
        蘇：最好不要講什麼啦，講事情點到為止。
        余：我知道。
        蘇：點一下就明瞭了，不要講的很清楚啦，知道不知道
            ，電話被監聽，太厲害了，真的很厲害，我不騙你
            啦，到後來我都不敢跟你講什麼，我都叫阿源聽電
            話，因為你講話很直接，聲音又大，哦，這個錄起
            來一清二楚，跑不掉，死路一條，被錄到的話，就
            死路一條。
        余：我那另外一支已經停掉了，沒用了。
        蘇：就是啊，你們不要自找出毛病出來啦。人家要用什
            麼、什麼你不要去管他啦。
        余：沒錯，我亂講話不會啦，這次，我們二個都是這裡
            躲，那裡躲，飯都沒吃。又不敢去做工，這次真的
            弄的夠苦的了，又不敢去打工，去打工，人家這裡
            查余愛清，那裡也查余愛清的，我真的沒辦法了。
        蘇：我自己？我自己最近虧了多少，車子都賣掉了，
            什麼人都可以，這個人去了二、三趟，還是叫他去
            ，哦，好像是拿我的錢開玩笑。
        余：那天到了機場，怎麼還‧‧‧，這到底是什麼事情
            也不懂的。
        蘇：那個，當天晚上，隔天清晨，我一查出來，我就即
            時連打電話給張先生，你有事情，有講到你，你不
            要出來，你絕對不能回來，但是沒有講到你們，他
            只是說這東西是誰交給他的，是某某人這樣子。
        余：他沒見到張大哥啦。
        蘇：啊那個這個東西運回來，要交給誰，什麼、什麼，
            他沒有講到你。
        余：不可能啦，我知道他不會沒有講到誰，因為他東西
            領到，沒看到張大哥啦。
        蘇：假如有講到你，已經好幾天了，你的調單就來了，
            你的檢察官的調單就來了，你跑不掉啦，你有沒有
            收到調單？
        余：我也不知道呀，我這幾天在躲，也沒到彰化去。
        蘇：你去問一下，看看有沒有傳票。
        余：如果就是有，我現在也不去了。
        蘇：你不去？你一定要拿到那一張傳票，啊隨時跟我連
            絡一下，好不好。
        余：我打這支電話可以連絡到你嗎？
        蘇：可以。可以可以。
        余：好啦。
        蘇：ＯＫ。
      ＊＊＊＊＊＊＊＊＊＊＊＊＊＊＊＊＊＊＊＊＊＊＊＊＊
      以上有余愛清所使用0000000000號及「蘇國晏
      」所使用0000000000號行動電話之監聽譯文可
      資參照（參見臺灣高雄地方法院檢察署九十三年度偵緝字
      第一一九號卷第七十四頁至第八十頁），而上開監聽錄音
      帶亦經當庭播放供被告甲○○指認無誤，有原審勘驗筆錄
      一份附卷可參。從前揭對話內容可以瞭解，案發當日原本
      計劃由余愛清到臺中干城車站接林永華、李春明，但因林
      、李二人在機場即為警方查獲，故余愛清及「蘇國晏」對
      於遲遲不見林、李二人感到不解，並開始研討如何透過各
      種途徑包括從林永華、李春明的住家、巴士客運行走的路
      線、交通狀況等瞭解可能發生的情況，甚至擔心出事後將
      為新聞媒體所披露，甚至於檢調單位的傳喚調查。足見余
      愛清、「蘇國晏」對於林永華、李春明夾帶毒品甲基安非
      他命闖關的事情知之甚稔，否則不會在電話當中提及「假
      如有事情，報紙百分之百登出來，絕對逃不了」、「那我
      們就麻煩了」、「肯定在機場出事了」、「你們假如有事
      情，你們把我咬出來沒關係」、「我還怕得到處跑」等語
      。而被告甲○○對此亦有所知情，此從余愛清與「蘇國晏
      」於上開九十一年十一月十一日凌晨零時二十九分的對話
      當中提及被告甲○○是否告知余愛清有關林永華、李春明
      將於何時返回臺灣等內容即可知。況依余愛清與「蘇國晏
      」於九十一年十一月二十二日下午七時二十九分之通話顯
      示，「蘇國晏」已於案發後匯寄三萬元給被告甲○○，要
      甲○○絕對不能返回臺灣，否則將會出事（按指遭司法追
      訴），而被告甲○○亦確實配合，從九十一年十一月三日
      出境後，至九十三年一月九日始返回臺灣，有被告甲○○
      之入出境查詢單一紙附於原審審理卷可參。被告甲○○若
      未涉案，何以心虛滯留大陸不返回臺灣？由此亦可佐證被
      告甲○○確實有參與本件犯行之客觀事實。
（七）又證人乙○○於本院亦供証稱「（證人於本院94年度上訴
      字第1892號運輸毒品案件中判決徒刑九年，該判決已否確
      定？）已上訴最高法院審理中。」、「（你為何上訴？）
      我有承認鈞院該判決所認定之犯罪事實，但因該判決判刑
      九年量刑太重，我希望能減輕所以上訴。」、「（對本院
      94年度上訴字第1892號判決所認定之犯罪事實有何意見？
      （提示並告以要旨）無意見。」、「（李春明為何會跟林
      永華一起去大陸？）要問甲○○。我本來不認識李春明，
      是甲○○介紹我認識的。」、「（關於你所述李春明及林
      永華的機票錢是蘇國宴出的，甲○○有無幫忙安排什麼事
      ？）多多少少有，比如說蘇國宴要他拿錢給我們，甲○○
      說是蘇國宴拿的，機票不是我去買的。」、「（甲○○與
      蘇國宴的熟悉程度是否比你還熟？）是的。甲○○跟我一
      樣，也是被利用運毒的。」、「（據你所知，甲○○是否
      知道李春明、林永華到大陸是去運毒？）蘇國宴說甲○○
      會去跟他們碰頭。」等情，並有證人即共犯乙○○之本院
      94年度上訴字第1892號運輸毒品案件經判處有期徒刑九年
      之判決書正本附卷可憑，堪認被告確有參與本件之運輸毒
      品犯行，至為明確。
（八）雖證人林永華於原審審理時翻異前詞，改稱本件毒品係劉
      三清交給伊，被告甲○○並未出面參與或指示云云；而證
      人李春明於同次開庭審理時更換前詞，改稱甲○○並未告
      知伊免費出國機會，是乙○○告訴伊云云。然查，證人林
      永華、李春明除與先前供述不符外，且與本院及原審前開
      所調查及認定之眾多事證不符，彼等二人上開原審審判中
      供述與上開事証不符，本院比較其前後陳述時外在環境及
      情況，認上開原審所証述顯，係為迴護被告之詞，不足採
      信；況被告甲○○亦自承證人林永華於案發之後進入司法
      程序期間，曾跟伊要錢，拿一百、二百元，並說會幫伊解
      套等語（參見原審九十三年十月二十六日審判筆錄），另
      證人李春明與被告甲○○關係密切，除經彼等二人於原審
      審理時供述明確外，復從本件案發之初，係由被告甲○○
      代表集團成員負責出面與李春明溝通，徵詢其出國意願之
      情即可知，又證人李春明於原審審理時供稱法院寄發之傳
      票可寄至被告甲○○之處，由伊轉交即可（參見原審九十
      三年十月五日審判筆錄），亦可佐證二人關係確實非比尋
      常。從而，綜合上情，證人林永華、李春明事後翻異前詞
      ，顯係事後迴護之詞，委不足採。至於證人余愛清部分，
      經原審傳訊到庭後雖坦承為劉文科等人購買機票之情，惟
      否認其餘犯罪情節，並表示係受乙○○指示，不知被告甲
      ○○參與犯行的情況云云，然因證人余愛清本身即為本件
      犯罪行為人，其於案發後極力撇清與本案重罪之間的關聯
      ，要屬事理之常，故其於原審所為否認本件犯罪行為之證
      詞，且核與上開認定之事証不合，要無足採。另被告犯罪
      事証已甚明確，詳如上述，則縱所有本案之共犯於犯案過
      程中其他與被告之通話情形，未全由偵辦本件之單位加以
      掌握，亦不足為有利被告之認定，附此敘明。
（九）按共同正犯之成立，祇須具有犯意之聯絡，行為之分擔，
      既不問犯罪動機起於何人，亦不必每一階段犯行，均經參
      與（最高法院三十四年上字第八六二號判例參照）。又按
      共同實施犯罪行為之人，在合同意思範圍以內，各自分擔
      犯罪行為之一部，相互利用他人之行為，以達其犯罪之目
      的者，即應對於全部所發生之結果，共同負責。（最高法
      院二十八年度上字第三一一０號、五十年度台上字第一０
      六０號判例參照）綜上所述，被告甲○○所辯不知情云云
      ，顯悖於經驗法則且不合情理之至，均屬事後卸責飾詞，
      不足採信，其共同參與本件之犯行，已堪認定。
三、查甲基安非他命係毒品危害防制條例第二條第二項第二款所
    稱之第二級毒品，亦係行政院依據懲治走私條例第二條第四
    項公告之「懲治走私條例公告管制物品項目及其數額」甲項
    第四款所列之管制進出口物品。又自大陸地區私運物品進入
    臺灣地區者，以私運物品進口論，懲治走私條例第十二條定
    有明文。核被告甲○○所為，係犯毒品危害防制條例第四條
    第二項之運輸第二級毒品罪及懲治走私條例第十二條、第二
    條第一項之準私運管制物品進口罪。被告甲○○就上開犯行
    與乙○○、余愛清、劉三清、「蘇國晏」、林永華彼此間有
    犯意之聯絡及行為之分擔，均為共同正犯。被告甲○○所犯
    運輸第二級毒品及準私運管制物品進口罪，係一行為觸犯二
    罪名之想像競合犯，應依刑法第五十五條之規定，從較重之
    運輸第二級毒品罪處斷。被告甲○○及乙○○等人利用不知
    情之李春明之名義託運行李袋夾帶毒品安非他命，為間接正
    犯。
四、原審持同一見解，適用毒品危害防制條例第四條第二項、第
    十八條第一項前段、第十九條第一項，懲治走私條例第二條
    第一項、第十一條、第十二條，刑法第十一條、第二十八條
    、修正後第二條第一項前段（應就刑法於95年7月1日修正公
    布施行前後之規定，加以比較適用，詳如後述）、修正前第
    五十五條，並審酌被告甲○○曾有贓物、竊盜等前科，有臺
    灣臺中地方法院檢察署刑案資料查註紀錄表、臺灣高等法院
    被告全國前案紀錄表等件附卷足憑，可謂素行不良，其在本
    案當中除負責在臺找尋可資利用之人頭外，並至大陸地區監
    控擔任輸運工作的人頭及安排毒品的供應，在集團成員當中
    顯然扮演重要的角色，與單純擔任輸運工作出面挺而走險之
    林永華有所不同，故在刑度上即應有所區隔；並審酌本件私
    運來臺之第二級毒品甲基安非他命數量龐大，如流入市面，
    將加速毒品之泛濫，對我國社會之安寧秩序及國人之健康所
    可能產生之危害至鉅，暨被告之教育程度僅係國小畢業，犯
    後雖否認犯罪，但應訊態度尚稱良好等一切情狀，量處有期
    徒刑捌年肆月。另以扣案之白色晶體六包係甲基安非他命，
    毛重四千三百公克，送驗結果耗損０．七三公克（參見臺灣
    高雄地方法院檢察署九十一年度偵字第二四九六九號卷第二
    十六頁），因此驗後毛重四千二百九十九點二七公克之甲基
    安非他命，應依毒品危害防制條例第十八條第一項前段規定
    諭知沒收銷燬之；上開毒品之包裝袋（七合一麥片包裝袋）
    六個係供運輸毒品之用，且係被告甲○○等共犯所有；未扣
    案藍黑色相間之行李袋一個則係共犯劉三清所有供運輸毒品
    所用之物，爰依同條例第十九條第一項規定併予宣告沒收，
    未扣案之上開行李袋如不能沒收時，應追徵其價額。至送鑑
    定時已耗損之安非他命０、七三公克既已滅失，自無庸再宣
    告沒收。認事用法，核無不合，量刑亦稱妥適。被告上訴意
    旨，否認犯罪，指摘原判決不當，為無理由，應予駁回。
五、又查被告行為後，修正公布之刑法，自95年7月1日施行，修
    正後之刑法關於想像競合犯之規定，比較新舊法之規定，修
    正後之規定並非較有利於被告，依刑法第2條第1項之規定，
    應適用行為時之法律，即適用修正前刑法第55條想像競合犯
    之規定，從一重之罪處斷。又行為後法律有變更者，依修正
    前刑法第2條第1項之規定，以適用裁判時法為原則，如行為
    時法有利於行為人，則例外適用行為時法；依修正後刑法第
    2 條第1項規定，以適用行為時法為原則，惟如裁判時法有
    利於行為人，則例外的適用裁判時法。以往實務見解，認原
    判決未及比較適用新舊法時，上訴後，雖比較結果以舊法有
    利於行為人，而原判決別無其他撤銷事由，仍應由本院以此
    為由撤銷改判。惟修正後之規定係以適用行為時法為原則，
    因此原判決雖未及比較適用，然上訴本院後，經比較新舊法
    ，行為後之法律並非較有利於行為人，仍應適用行為時法，
    則原判決適用行為時法即無不當，自不構成撤銷之事由，併
    為敘明。
據上論結，應依刑事訴訟法第三百六十八條，判決如主文。
本案經檢察官丙○○到庭執行職務。
中    華    民    國    95    年    8    月    8    日
               刑事第二庭  審判長法  官  李  璋  鵬
                                 法  官  胡  森  田
                                 法  官  蕭  錦  鍾
上列正本證明與原本無異。
如不服本判決應於收受送達後十日內向本院提出上訴書狀，其未
敘述上訴之理由者並得於提起上訴後十日內向本院補提理由書（
均須按他造當事人之人數附繕本）。
                                 書記官  廖  次  芬
中    華    民    國    95    年    8     月    9     日
附錄本判決論罪科刑法條：
毒品危害防制條例第四條第二項
製造、運輸、販賣第二級毒品者，處無期徒刑或七年以上有期徒
刑，得併科新臺幣七百萬元以下罰金。
懲治走私條例第二條第一項
私運管制物品進口、出口逾公告數額者，處七年以下有期徒刑，
得併科新臺幣三百萬元以下罰金。
                                                      Ｆ


司法院資訊處製作；財團法人民間司法改革基金會備份。
